【裁判字號】    89,親,7
【裁判日期】    890630
【裁判案由】    否認子女
【裁判全文】
臺灣板橋地方法院民事判決  八十九年度親字第七號
    原      告    乙○○
    訴訟代理人    林淑惠律師
    被      告    丙○○      住台北縣蘆洲市○○街七五號三樓
    兼法定代理人  甲○○      .
右當事人間否認子女事件，本院判決如左：
    主    文
確認被告丙○○非原告之婚生子。
訴訟費用由被告負擔。
    事    實
甲、原告方面：
一、聲明：如主文所示。
二、陳述：原告與被告甲○○於民國七十九年間結婚，婚後不久被告甲○○即無故離
    家出走，拒與原告同居，直至八十四年四月始返家，並要求與原告離婚，兩造遂
    於八十四年四月十九日辦妥離婚登記。詎被告甲○○於離家出走期間，與訴外人
    古仁俊同居，並於八十二年十一月二十二日產下一子，即被告丙○○。甲○○因
    恐原告發現上情，因而不敢向戶政機關申報丙○○之戶籍。至八十九年二月初，
    甲○○因見丙○○已屆入學年齡，始告知原告上情。是被告丙○○雖係兩造婚姻
    關係存續中受胎所生之子，惟並非自原告受胎所生，爰依民法第一千零六十三條
    第二項提起本件訴訟。
三、證據：提出戶籍謄本二份、出生證明書影本一份等件為證。
乙、被告方面：
一、聲明：同意原告之請求。
二、陳述：被告丙○○之生父確非原告，而是現在的配偶古仁俊。
丙、本院依職權函請法務部調查局鑑定兩造親子血緣關係。
    理      由
甲、程序方面：
    按關於認諾及訴訟上自認或不爭執事實之效力之規定，於否認子女之訴不適用之
    ，民事訴訟法第五百九十四條定有明文。本件因係否認子女之訴，事關身分，其
    事由係屬法院依職權調查之事項，是被告雖同意原告之請求，亦不生訴訟法上認
    諾及自認之效果，合先敘明。
乙、實體方面：
一、按妻之受胎，係在婚姻關係存續中者，推定其所生子女為婚生子女，前項推定，
    如夫妻之一方能證明妻非自夫受胎者，得提起否認之訴，民法第一千零六十三條
    定有明文。
二、經查：
  （一）本件被告丙○○於八十二年十一月二十二日出生，依民法第一千零六十一條
        及同法第一千零六十二條第一項之規定，被告丙○○之受胎在原告與被告甲
        ○○之婚姻關係存續中，推定為原告與被告甲○○之婚生子。
  （二）又原告主張被告丙○○受胎期間與被告甲○○未有同居之事實，不惟為被告
        甲○○所自承，且本院函請法務部調查局鑑定兩造血緣關係，經鑑定被告丙
        ○○與被告甲○○及訴外人古仁俊之關係，結果丙○○之各式ＤＮＡ型別與
        古仁俊之各式相對應型別均無矛盾，故丙○○有可能（百分之九九．九以上
        ）為甲○○與古仁俊二者間所生。此有法務部調查局（８９）陸（四）字第
        ８９０２８３１９號鑑定通知書一份附卷可稽。是被告丙○○應非原告與被
        告甲○○所生之子女。又被告乙○○於八十九年二月初始知悉被告丙○○出
        生，是其於知悉子女出生之日起一年內提起本訴，請求確認被告丙○○非原
        告與被告甲○○之婚生子，洵屬有據，應予准許。
據上論結：原告之訴為有理由，依民事訴訟法第七十八條、第八十五條第一項前段，
判決如主文。
中      華      民      國      八十九      年      六    月    三十    日
                                      臺灣板橋地方法院家事法庭
~B法  官  李君豪


司法院資訊處製作；財團法人民間司法改革基金會備份。
